【裁判字號】    97,交聲更,25
【裁判日期】    970530
【裁判案由】    交管條例聲異
【裁判全文】
臺灣板橋地方法院刑事裁定            97年度交聲更字第25號
原處分機關  交通部公路總局臺北區監理所板橋監理站
異  議  人  甲○
即受處分人
上列異議人即受處分人因違反道路交通管理處罰條例案件，對於
交通部公路總局臺北區監理所民國九十六年五月一日所為之裁決
（原處分案號：板監裁字第裁四一－ＣＺ0000000號），
聲明異議，本院於九十七年一月二十五日以九十六年度交聲字第
一七一八號裁定後，受原處分機關不服，提起抗告，經臺灣高等
法院於九十七年三月二十六日以九十七年度交抗字第三三三號裁
定撤銷發回，本院更為裁定如下：
    主  文
異議駁回。
    理  由
一、原處分意旨略以：異議人即受處分人甲○所有之車牌號碼Ｗ
    ＴＨ－一七一號輕型機車，於民國九十二年四月九日上午八
    時十分許，行經臺北縣板橋市○○路○段，因「機器腳踏車
    不在規定車道行駛」之違規，經警掣單逕行舉發，乃依違反
    道路交通管理處罰條例第四十五條第十三款之規定，裁處罰
    鍰新臺幣（下同）一千八百元等語。
二、聲明異議意旨略以：伊於九十年間起已遷居板橋市而未居住
    於土城市○○路之地址，伊於九十二年間未收受本件罰單，
    原處分機關未依職權調查住址是否變更，而對伊加重處罰，
    難認合宜，為此不服，爰依法聲明異議，請求撤銷原處分云
    云。
三、按汽車駕駛人，爭道行駛，有機器腳踏車，不在規定車道行
    駛者，處六百元以上一千八百元以下罰鍰，道路交通管理處
    罰條例第四十五條第十三款定有明文。復按送達不能依行政
    程序法第七十二條、第七十三條規定為之者，將文書寄存送
    達地之地方自治或警察機關，並作送達通知書兩份，一份黏
    貼於應受送達人住居所、事務所、營業所或其就業處所門首
    ，另一份交由鄰居轉交或置於該達處所信箱或其他適當位置
    ，以為送達，行政程序法第七十四條亦有明文。
四、經查：本件異議人即受處分人甲○駕駛其所有車牌號碼ＷＴ
    Ｈ－一七一號輕型機車，於九十二年四月九日上午八時十分
    許，行經臺北縣板橋市○○路○段，因未在規定車道內行駛
    ，而為警逕行舉發之違規事實，有採證照片一幀在卷可稽，
    堪認無訛。異議人雖執前詞置辯，惟觀諸臺北縣政府警察局
    海山分局九十六年八月二十二日北縣警海交裁字第０九六０
    ０三一一四九號函所載「本案車號ＷＴＨ－一七一機車單號
    ＣＺ0000000違規舉發單，於九十二年四月三十日交
    郵寄無人收受，次於九十二年六月十一日再次辦理寄存送達
    ... 」等語，可知郵政人員郵寄舉發通知單當時，係無人應
    門收受之情形，而非「遷移不明」、「無此人」等應為送達
    之處所陷於不明狀況。再參酌原裁定法院於九十七年一月二
    十四日依職權查詢車牌號碼ＷＴＨ－一七一號機車之車主甲
    ○所登記地址仍為本件舉發通知單所送達之處所即臺北縣土
    城市○○路○段三一三巷三弄十三號五樓，此有車號查詢輕
    型機車車籍表在卷可憑，亦見異議人於違規行為時至裁決後
    未依道路交通安全規則第二十三條第一項規定，向公路監理
    機關辦理住所變更之手續甚明。而異議人遲至於九十五年九
    月四日始遷入臺北縣板橋市○○路一四九巷二弄十二號，並
    有甲○全戶戶籍資料查詢表附卷可憑。基此，舉發機關依前
    揭證據資料以異議人之住所係屬合法妥適之判斷。至於異議
    人於本院調查時提出板橋市○○路所屬里長林信修之保證書
    、異議人於九十一年十二月三十日申請裝設ＡＤＳＬ之裝機
    及帳單地址等證據，主張其於舉發通知單送達當時並未居住
    該送達地址，然上開證據資料皆非原舉發機關在確定異議人
    住所時，得加以斟酌考量之事項，實難認其有何判斷濫用之
    瑕疵可言。是本件舉發通知單既已依法送達，並無違誤，異
    議人因其個人因素未即時變更住址，而未能收受本件舉發通
    知，顯係可歸咎於己，因此異議人上開所辯，無從卸免其本
    件違規行為之裁罰，自屬無據。從而，原處分機關援引前揭
    規定，就本件異議人之違規行為，裁處罰鍰一千八百元，並
    無不當。本件異議為無理由，應予駁回。
五、據上論斷，應依道路交通案件處理辦法第十九條，裁定如主
    文。
中    華    民    國    97    年    5     月    30    日
                  交通法庭  法  官  連育群
以上正本證明與原本無異。
如不服本裁定應於送達後5日內向本院提出抗告狀。
                            書記官  田世杰
中    華    民    國    97    年    5     月    30    日


司法院資訊處製作；財團法人民間司法改革基金會備份。
